臺灣板橋地方法院交通事件裁定　　　　 96年度交聲字第629號
原處分機關　交通部公路總局臺北區監理所蘆洲監理站
異　議　人
即受處分人　甲○○
上列異議人即受處分人因違反道路交通管理處罰條例案件，對於
交通部公路總局臺北區監理所蘆洲監理站96年5 月4 日所為之處
分（原處分案號：北監蘆字第裁46-C00000000號），聲明異議，
本院裁定如下：
    主  文
異議駁回。
    理  由
一、聲明異議意旨略以：異議人即受處分人甲○○於民國96年4
    月6 日晚上22時55分，騎乘機車行經臺北縣新莊市○○○路
    左轉化成路，沿化成路行駛約300 公尺處，遭李姓警員攔下
    ，指稱異議人闖紅燈，異議人則答稱當時看到之燈號是閃黃
    燈，然該警員稱如異議人不出示證件，將帶回警局偵訊，異
    議人雖不滿但仍依手續配合，事後經異議人至警員所稱違規
    地點採證，發現中原東路往化成路方向路口紅綠燈號誌有故
    障現象，設於化成路上之紅燈變為黃燈，而設於中原東路上
    之紅燈則呈暗燈狀態，造成異議人誤判化成路上之黃燈為閃
    黃燈號誌，異議人並無闖紅燈意圖，而道路交通管理處罰條
    例，亦無針對闖黃燈、搶黃燈或遇黃燈不停等行為予以處罰
    規定，爰提出聲明異議云云。
二、按汽車駕駛人，行經有燈光號誌管制之交岔路口闖紅燈者，
    處新臺幣一千八百元以上五千四百元以下罰鍰；又汽車駕駛
    人，違反道路交通管理處罰條例第53條規定者，除依原條款
    處罰鍰外，並予記違規點數三點，道路交通管理處罰條例第
    53條第1 項、第63條第1 項第3 款分別定有明文。
三、查本件異議人即受處分人甲○○騎乘車號CEY-151 號重型機
    車，於96年4 月6 日晚上10時55分許，沿臺北縣新莊市○○
    ○路行駛，駛至與化成路設有燈光號誌管制之Ｔ字型交岔路
    口時，遇紅燈而逕自左轉闖越駛入化成路之違規事實，業經
    臺北縣政府警察局新莊分局函陳查報屬實無訛，有該分局96
    年4 月23日北縣警新交字第0960015784號書函影本1 紙在卷
    可稽。異議人雖具狀辯稱上開意旨云云，惟亦經證人即舉發
    警員李俊賢到庭證稱：當時是在晚上11點左右，我執勤勤務
    是金融巡邏線，在新莊市○○路與中原東路執行勤務，當時
    我騎機車巡邏行駛的方向是化成路往五股方向，騎到化成路
    與中原東路交岔路口時，我行車方向是綠燈，見異議人從前
    方中原東路紅燈左轉至化成路，由化成路往五股方向，當時
    我距離異議人機車不到10公尺，但是異議人車速蠻快的，我
    就以按喇叭方式上前攔停，我在交岔路口前方約一百至一百
    五十公尺處將異議人攔下，剛開始異議人說他沒有見到紅燈
    ，我請他出示證件，之後異議人問我罰單可否開輕一點，我
    說不行，他說他沒有帶證件，我跟他說沒有帶證件要帶回派
    出所調查身分，他才把證件拿出來，之後我就開立違規紅燈
    左轉的罰單給他，當時他說他見到的是黃燈，說前面的號誌
    燈有問題，我說有問題可以向管轄單位申訴，之後罰單他就
    沒有簽名，我就開立罰單後把紅單交給他，黃色聯單交給裁
    決室裁決，異議人說號誌有問題，當時我雖沒有去查看，但
    是我從化成路行駛過來時，化成路上的號誌是正常的，即使
    異議人所稱中原東路上的號誌是故障，在化成路上的號誌也
    足以辨識，之後我有收到板橋法院交通裁決答辯書要我填載
    ，我在96年6 月4 日也有再去查看號誌，號誌都是正常的等
    語明確（見本院96年6 月27日訊問筆錄），且經本院查詢後
    ，臺北縣政府亦函覆稱96年4 月6 日並無通報上開新莊市○
    ○○路與化成路交岔路口號誌有故障異常情形，此有臺北縣
    政府96年9 月10日北府交工字第0960591806號函在卷可稽。
    況縱如異議人所稱上開違規地點中原東路左轉往化成路口之
    交通號誌紅燈時，有如其上述故障異常情形，惟稽之卷附異
    議人提出之96年4 月7 日上開違規地點現場照片所示，中原
    東路左轉化成路口之交通號誌，綠燈時號誌顯示均屬正常，
    且化成路直行經中原東路口之交通號誌，紅燈顯示亦屬正常
    ，此核與舉發警員上開證述情節相符，準此異議人於行經該
    交岔路口時，並非完全不可辨識判斷其行車方向燈光號誌顯
    示情形，其率而逕行左轉，難謂無違規之責，再衡諸舉發警
    員與異議人間，互不相識，亦無怨隙，其執行公務當無故意
    構陷異議人之理，是舉發警員上開證述情節，尚堪採信。綜
    上所述，異議人上開所辯，應不足採，其上開違規事實堪認
    無訛。從而，原處分機關據以援引上開規定，裁處罰鍰新臺
    幣一千八百元，並記違規點數三點，並無不當。本件異議為
    無理由，應予駁回。
四、據上論斷，應依道路交通案件處理辦法第19條，裁定如主文
    。
中　　華　　民　　國　　96　　年　　11　　月　　23　　日
                        交通法庭  法  官  彭  全  曄
以上正本證明與原本無異
如不服本裁定應於送達後5日內向本院提出抗告狀
                                  書記官  吳  詩  琳
中　　華　　民　　國　　96　　年　　11　　月　　23　　日
